最  高  行  政  法  院  裁  定
110年度聲字第176號
聲  請  人  林呈聰                                     

上列聲請人因與相對人高雄市政府工務局間曠職事件，對於高雄
高等行政法院110年度訴字第137號判決提起上訴（本院110年度
上字第648號），並聲請訴訟救助及選任訴訟代理人，關於聲請
訴訟救助及選任訴訟代理人部分，本院裁定如下：
　　主  文
聲請駁回。
聲請訴訟費用由聲請人負擔。
　　理  由
一、按當事人因無資力支出訴訟費用而聲請訴訟救助者，關於無
     資力支出訴訟費用之事由，應提出可使行政法院信其主張
    為 真實且能即時調查之證據以釋明之，或提出受訴行政法
    院管 轄區域內有資力之人出具之保證書以代釋明，此觀行
    政訴訟 法第102條第2項、第3項及第176條準用民事訴訟法
    第284條之規定自明。而所謂無資力，係指窘於生活，且缺
    乏經濟上 之信用者而言。次按行政訴訟法第241條之1第1項
    規定，對於高等行政法院判決上訴，無同條項但書規定之情
    形者，應 委任律師為訴訟代理人；並依同條第3項準用民事
    訴訟法第4 66條之2第1項規定，上訴人無資力委任訴訟代理
    人者，得依 訴訟救助之規定，聲請第三審法院為之選任律
    師為其訴訟代 理人。是既謂「依訴訟救助之規定」，並以
    「上訴人無資力 委任訴訟代理人」為要件，則關於選任訴
    訟代理人之聲請， 自應就無資力委任訴訟代理人之事由釋
    明之。 
二、本件聲請人聲請訴訟救助及選任訴訟代理人之意旨略以：聲
    請人現遭遇曠職案所衍生解職案（原審法院110年度訴字第1
    37號案），失業在家生活十分困難，有全國財產稅總歸戶財
    產查詢清單可證明，實無力支出相關訴訟費用，爰依行政訴
    訟法第102條第1項聲請訴訟救助。
三、經核聲請人對其個人究有何窘於生活且缺乏經濟上信用之情
    事，並未提出能即時調查之證據，予以釋明，亦未提出保證
    書以代之。縱有聲請人所提之全國財產稅總歸戶財產查詢清
    單，亦僅能顯示聲請人於各該年度名下是否有登記之財產情
    形，尚不足以說明聲請人之全面資力狀況及釋明聲請人缺乏
    經濟上之信用而無資力繳納前揭裁判費之事實。復經本院向
    財團法人法律扶助基金會函詢結果，亦無聲請人以無資力為
    由聲請法律扶助而經准許情事，有該會民國110年12月20日
    法扶總字第1100003770號函附卷可稽。依上說明，聲請人就
    無資力部分，既未能盡釋明之責，其訴訟救助聲請自無從准
    許，並因本件不符訴訟救助之要件，依首開規定及說明，聲
    請人聲請本院選任訴訟代理人，亦無從准許，均應駁回。
四、據上論結，本件聲請為不合法。依行政訴訟法第104條、民
    事訴訟法第95條、第78條，裁定如主文。
中　　華　　民　　國　  111　 年　  1　  月　   27　  日
                    最高行政法院第三庭
                        審判長法官　帥  嘉  寶
                              法官　林  玫  君 
                              法官　李  玉  卿
　　　　　　　　　　　　　　　法官  洪  慕  芳
                              法官　鄭  小  康
　
以  上  正  本  證  明  與  原  本  無  異
中　　華　　民　　國　　111　 年　  1　  月　   27　  日
                              書記官　徐  子  嵐